【裁判字號】    99,簡上,78
【裁判日期】    990519
【裁判案由】    妨害公務
【裁判全文】
臺灣基隆地方法院刑事判決              99年度簡上字第78號
公  訴  人  臺灣基隆地方法院檢察署檢察官
上  訴  人
即  被  告  乙○○
上列被告因妨害公務案件，不服本院基隆簡易庭99年度基簡字第
209號，中華民國99年3月3 日第一審簡易判決（聲請案號：99年
度速偵字第98號）提起上訴，本院管轄之第二審合議庭判決如下
：
    主  文
上訴駁回。
    事實及理由
一、本案經本院審理結果，認第一審判決以被告乙○○係犯刑法
    第140條第1項之妨害公務罪，而判處被告拘役50日，如易科
    罰金以新台幣1,000元折算1日，其認事用法均無違誤，量刑
    亦屬適當，應予維持，並引用第一審判決書記載之事實、證
    據及理由（如附件）。
二、被告即上訴人上訴意旨略以：本件原審認定之犯罪時間為99
    年2月10日下午4時30分許，被告根本未在案發現場，而是被
    警員管束在警局，且被告當天是對地面上的壓克力板辱罵，
    不是罵警察，請撤銷原判決，改諭知被告無罪等語。
三、訊據上訴人即被告乙○○固對於在案發現場辱罵「幹你娘雞
    巴」之事不爭執，惟矢口否認有妨害公務之犯行，辯稱：是
    對地面上的壓克力板辱罵，不是罵警察，且當時之時間為同
    日下午2時30分許云云。經查，被告於99年2月10日下午4 時
    30分許，在基隆市○○區○○路299 號前電話亭，因疑壓壞
    該電話亭之壓克力隔板，而在該處咆哮，經民眾報警後，基
    隆市警察局第一分局延平街派出所巡佐丁○○據報到場處理
    ，乙○○對丁○○依法執行職務時，當場以「幹你娘雞巴…
    」（臺語）之言詞辱罵丁○○之犯行，業據證人丁○○、甲
    ○○於本院審理時證述明確（詳本院99年5月5日審判筆錄）
    ，並有基隆市警察局第一分局延平街派出所公務電話紀錄簿
    影本、丁○○出具之職務報告各1份、現場對話錄音光碟1片
    及譯文1份、原審99年3月3 日刑事勘驗筆錄1份、本院99年4
    月13日電話紀錄表及其附件附卷可稽，堪信被告確有前述妨
    害公務之犯行，是被告所辯，不足採信。本件事證明確，其
    犯行洵堪認定。
三、核被告乙○○所為，係犯刑法第140 條第1 項之對於依法執
    行職務之公務員當場侮辱罪。又被告前曾受原審所述有期徒
    刑之執行完畢，有臺灣高等法院被告前案紀錄表1 份存卷可
    憑，其於有期徒刑執行完畢後之5 年內，故意再犯本件有期
    徒刑以上之罪，為累犯，應依法加重其刑。原審審酌被告對
    於依法執行公務之公務員以穢語辱罵，公然挑戰公權力，無
    視國家法治，對公務員值勤威信造成相當減損，行為可訾，
    兼其犯罪之動機、目的、手段，及犯後態度等一切情狀，量
    處被告拘役50日，如易科罰金以新台幣1,000元折算1日，其
    認事用法並無違誤，量刑亦屬恰當，應予維持，被告上訴指
    摘原審簡易判決不當，為無理由，應予駁回。
據上論斷，應依刑事訴訟法第455 條之1 第3 項、第368 條、第
373 條，判決如主文。
本案經檢察官丙○○庭執行職務。
中    華    民    國    99    年    5     月    19    日
                  刑事第四庭審判長法  官  齊潔
                                  法  官  王慧惠
                                  法  官  周霙蘭
以上正本證明與原本無異。
對於本件判決不得上訴。
中    華    民    國    99    年    5     月    20    日
                                  書記官  黃士元
附件：
臺灣基隆地方法院刑事簡易判決         99年度基簡字第209號
聲  請  人  臺灣基隆地方法院檢察署檢察官
被      告  乙○○  男  38歲（民國○○年○○月○○日生）
                    身分證統一編號：Ｚ000000000號
                    住基隆市○○區○○路1號（3樓）
上列被告因妨害公務案件，經檢察官聲請以簡易判決處刑（99年
度速偵字第98號），本院判決如下：
    主  文
乙○○於公務員依法執行職務時，當場侮辱，累犯，處拘役伍拾
日，如易科罰金，以新臺幣壹仟元折算壹日。
    事實及理由
一、本件除補充下列事項外，餘犯罪事實、證據及應適用之法條
    ，均引用如附件臺灣基隆地方法院檢察署檢察官聲請簡易判
    決處刑書之記載：
  (一)前案紀錄部分：
    乙○○前因懲治盜匪條例及妨害自由等案件，經本院以79年
    度訴字第53號判決判處有期徒刑13年、4 月，應執行有期徒
    刑13年2 月確定，其於79年8 月14日入監執行，適逢中華民
    國八十年罪犯減刑條例施行，其因妨害自由罪所處之刑，經
    本院以80年度聲減字第70號裁定減為有期徒刑2 月，並與所
    犯懲治盜匪條例之罪所處之刑合併定應執行有期徒刑13年1
    月確定，嗣其於84年1 月27日假釋出監，假釋中復犯竊盜罪
    ，經本院以89年度易字第324 號判決判處有期徒刑4 月確定
    （90年6 月16日執行完畢），其所受假釋之宣告因而遭撤銷
    ，應執行殘刑8 年1 日，其於90年6 月22日入監執行，其間
    又逢中華民國九十六年罪犯減刑條例施行，其因妨害自由罪
    所處之刑，復經本院以96年度聲減字第1566號裁定減為有期
    徒刑1 月，並與所犯懲治盜匪條例之罪所處之刑合併定應執
    行有期徒刑13年確定，而於97年10月16日執行完畢。
  (二)證據部分補充：
    本院99年3月3日刑事勘驗筆錄1 份。
二、核被告乙○○所為，係犯刑法第140 條第1 項之對於依法執
    行職務之公務員當場侮辱罪。又被告前曾受上開所述有期徒
    刑之執行完畢，有臺灣高等法院被告前案紀錄表1 份存卷可
    憑，其於有期徒刑執行完畢後之5 年內，故意再犯本件有期
    徒刑以上之罪，為累犯，應依法加重其刑。爰審酌被告對於
    依法執行公務之公務員以穢語辱罵，公然挑戰公權力，無視
    國家法治，對公務員值勤威信造成相當減損，行為可訾，兼
    其犯罪之動機、目的、手段，及犯後態度等一切情狀，量處
    如主文所示之刑，並諭知易科罰金之折算標準，以資懲儆。
三、依刑事訴訟法第449 條第1 項前段、第454 條第2 項，刑法
    第140 條第1 項前段、第47條第1 項、第41條第1 項前段，
    刑法施行法第1 條之1 ，逕以簡易判決處刑如主文。
中    華    民    國    99    年    3     月    3     日
                  基隆簡易庭法  官  劉桂金
以上正本證明與原本無異。
如不服本判決，應於判決送達後10日內，向本院提出上訴書狀，
敘述上訴理由，上訴於本院合議庭，並按他造當事人之人數附具
繕本。
中    華    民    國    99    年    3     月    3     日
                            書記官 劉如純
附錄論罪科刑法條：
中華民國刑法第140條第1項
於公務員依法執行職務時，當場侮辱，或對於其依法執行之職務
公然侮辱者，處6 月以下有期徒刑、拘役或1 百元以下罰金。
附件：
臺灣基隆地方法院檢察署檢察官聲請簡易判決處刑書
                                      99年度速偵字第98號
    被      告  乙○○  男  38歲（民國○○年○○月○○日生）
                        身分證統一編號：Ｚ000000000號
                        住基隆市○○區○○路1號
上列被告因妨害公務案件，已經偵查終結，認為宜以簡易判決處
刑，茲敘述犯罪事實及證據並所犯法條如下：
        犯罪事實
一、乙○○前因違反懲治盜匪條例案件，經臺灣基隆地方法院以
    79年度訴字第53號判決，判決應執行有期徒刑13年2月，於
    民國97年10月16日縮刑期滿執行完畢。詎其猶不知悔改，於
    99年2月10日下午4時30分許，酒後在基隆市○○區○○路
    299號前電話亭，壓壞該電話亭之壓克力隔板（毀損部分未
    據告訴），隨後在該處咆哮，經民眾報警後，基隆市警察局
    第一分局延平派出所巡佐丁○○據報到場處理，乙○○竟基
    於侮辱公務員之犯意，於丁○○依法執行職務時，當場以「
    幹你娘雞巴……幹」（臺語）之言詞辱罵丁○○（公然侮辱
    部分未據告訴）。
二、案經基隆市警察局第一分局報告偵辦。
        證據並所犯法條
一、上開犯罪事實，業據被告乙○○於偵查中坦承不諱，並有基
    隆市警察局第一分局延平派出所公務電話紀錄簿影本、丁○
    ○出具之職務報告各1份、現場對話錄音光碟1片及譯文1份
    附卷可憑，堪信被告自白與事實相符，被告犯嫌應堪認定。
二、核被告所為，係犯刑法第140條第1項之對於公務員依法執行
    職務時當場侮辱罪嫌。被告有如事實欄所載之科刑紀錄，有
    刑案資料查註紀錄表1份附卷可按，其前受有期徒刑執行完
    畢，於5年內故意再犯本件有期徒刑以上之罪，為累犯，請
    依刑法第47條第1項之規定，加重其刑。
三、依刑事訴訟法第451條第1項聲請逕以簡易判決處刑。
        此  致
臺灣基隆地方法院基隆簡易庭
中    華    民    國    99    年    2    月    25     日
                              檢察官  鄭  雅  方
本件正本證明與原本無異
中    華    民    國    99    年    3     月    1     日
                              書記官  賴  影  儒
附記事項：
    本件係依刑事訴訟法簡易程式辦理，法院簡易庭得不傳喚被
    告、輔佐人、告訴人、告發人等出庭即以簡易判決處刑；被
    告、被害人、告訴人等對告訴乃論案件如已達成民事和解而
    要撤回告訴或對非告訴乃論案件認有受傳喚到庭陳述意見之
    必要時，請即另以書狀向簡易法庭陳述或請求傳訊。
附錄所犯法條：
中華民國刑法第140條
（侮辱公務員公署罪）
    於公務員依法執行職務時，當場侮辱，或對於其依法執行之
    職務公然侮辱者，處 6 月以下有期徒刑、拘役或 1 百元以
    下罰金。
    對於公署公然侮辱者亦同。

司法院資訊處製作；財團法人民間司法改革基金會備份。
